【裁判字號】    97,抗,836
【裁判日期】    970528
【裁判案由】    假扣押
【裁判全文】
臺灣高等法院民事裁定                   97年度抗字第836號
抗  告  人  乙○○
上列抗告人因與相對人甲○○間假扣押事件，對於中華民國97年
3月18日臺灣士林地方法院97年度裁全字第806號所為裁定提起抗
告，本院裁定如下：
    主  文
抗告駁回。
抗告訴訟費用由抗告人負擔。
    理  由
一、按債權人就金錢請求或得易為金錢請求之請求，欲保全強制
    執行聲請假扣押；且，假扣押非有日後不能強制執行或甚難
    強制執行之虞者，不得為之；民事訴訟法第522條第1項、第
    第523條第1項分別定有明文。又債權人聲請假扣押，就假扣
    押之原因，絲毫未提出能即時調查之證據以釋明者，固應駁
    回其聲請，惟假扣押之原因如經釋明而有不足，而債權人陳
    明願供擔保或法院認為適當者，法院仍得命供擔保以補其釋
    明之不足，准為假扣押，此觀同法第526條第1項、第2項規
    定自明（最高法院95年度台抗字第386號裁定意旨參照）。
二、經查：
    (一)、本件相對人主張抗告人與梁正雄因資金短缺陸續向其借
        款，自民國（下同）92年起至96年9月止，借款金額計
        新台幣（下同）1592萬5000元、人民幣135萬元，並約
        定分期清償。惟其等卻未依約清償，且避不見面，爰聲
        請就前開借款債權於150萬元範圍內為假扣押，並提出
        借據及被退回之存證信函以為釋明（見原法院卷第4至
        9頁），且願供擔保以補釋明之不足。原法院依首開規
        定，裁定命相對人供擔保後為假扣押，於法並無不合。
    (二)、抗告意旨雖略以：相對人對於假扣押原因並未釋明云云
        。惟證明與釋明在構成法院之心證上程度未盡相同，所
        謂證明者，係指當事人提出之證據方法，足使法院產生
        堅強之心證，可以完全確信其主張為真實而言；與釋明
        云者，為當事人提出之證據未能使法院達於確信之程度
        ，僅在使法院得薄弱之心證，信其事實上之主張大概為
        如此者有間，二者非性質上之區別，乃分量上之不同（
        最高法院95年度台抗字第386號裁定意旨參照）。準此
        ，本件相對人既已提出借據及遭退回之存證信函以為釋
        明，抗告人未依約還款並遷移處所致相對人無法為通知
        ，日後恐有不能執行之虞，並陳明願供擔保以補其釋明
        之不足，自已符合上揭假扣押之要件甚明。故抗告意旨
        略以：相對人對於假扣押原因並未釋明云云，即無可取
        。
    (三)、從而，原法院以相對人已釋明假扣押原因，並陳明願供
        擔保以補釋明之不足為由，裁定准予假扣押，於法並無
        不合。抗告意旨仍執前詞指摘原裁定不當，聲明廢棄，
        為無理由。
三、據上論結，本件抗告為無理由，應予駁回。
中    華    民    國    97    年    5     月  28      日
                    民事第十三庭
                        審判長法  官  黃嘉烈
                              法  官  吳燁山
                              法  官  楊絮雲
正本係照原本作成。
不得再抗告。
中    華    民    國    97    年    5     月    29    日
                              書記官  鄭淑昀


司法院資訊處製作；財團法人民間司法改革基金會備份。
